臺灣臺中地方法院刑事判決　　　　　　　　　　　九十三年度中簡上字第二一八號
　　上　訴　人　臺灣臺中地方法院檢察署檢察官
　　被　　　告　癸○○
右列上訴人因被告竊盜案件，不服本院臺中簡易庭九十三年度中簡字第四七七號中華
民國九十三年三月二日第一審判決（聲請簡易判決處刑案號：臺灣臺中地方法院檢察
署九十三年度偵字第三九八一號）提起上訴，及移
九八二號、九十三年度速偵字第三九四號、九十三年度速偵字第九八一號、九十三年
度偵字第一九七八號、九十三年度偵字第一四一五五號、九十三年度偵字第一五五
八六號、九十三年度偵字第一五六四四號、九十三年度偵字第一六四五八號、九十三
年度偵字第一七八五六號、九十三年度偵字第一八四四二號），本院管轄合議庭逕為
第一審判決如左：
    主  文
原判決撤銷。
癸○○連續攜帶兇器竊盜，處有期徒刑貳年。扣案之機車鑰匙捌支、一字型起子壹支
、螺絲起子壹支及手套壹個，均沒收。
    事  實
一、癸○○基於意圖為自己不法所有之概括犯意，自民國九十三年二月十五日起至同
    年十月十六日止，連續於如附表所示之時間、地點，以攜帶客觀上足以對人之生
    命、身體構成威脅足供兇器使用之扳手、螺絲起子或自備鑰匙或徒手等方法，竊
    取如附表所示被害人壬○○等十五人之機車、車牌及洗孔機等財物，得手後，供
    己使用（詳細之竊盜時間、地點、被害人、方法及竊得之財物均詳如附表所示）
    。嗣於先於九十三年二月十六日下午九時三十分許，癸○○騎乘如附表一所示之
    機車搭載不知情之王淑真，行經臺中縣太平市○○路○段二十六之三號前時，為
    警攔檢而查獲，並扣得癸○○所有供其竊取機車所用之機車鑰匙一支；復於九十
    三年三月十六日下午一時三十分許，在臺中市○區○○街十三號前為警查獲，並
    扣得癸○○所有供其竊取機車所用之機車鑰匙一支；再於九十三年四月十九日上
    午八時五十分許，在臺中縣大里市○○街十八巷二五弄十號前，為警查獲，並扣
    得癸○○所有供其竊取機車所用之機車鑰匙一支；再於九十三年五月二十七日下
    午五時五十分許，臺中縣豐原市○○○路與水源路口為警查獲；再於九十三年六
    月十一日下午五時許，在臺中市○○區○○路與環中路口為警查獲，並扣得癸○○所有供其竊取機車所用之機車鑰匙二支；另於九十三年八月八日下午五時四十
    五分許，在臺中市○區○○街與陝西四街口為警查獲，並扣得癸○○所有供其竊
    取機車所用之機車鑰匙一支；再於九十三年九月二日上午十時三十分許，在臺中
    市○○路與南京四街口前為警查獲；再於九十三年九月五日上午十時三十分許，
    在臺中縣神岡鄉○○路與大豐路口為警查獲，並扣得癸○○所有供其竊取機車所
    用之機車鑰匙一支；復於九十三年九月十九日上午九時四十分許，在臺中市○○
    區○○路八五０號為警查獲，並扣得癸○○所有供其竊取機車所用之機車鑰匙一
    支及一字型起子一支；再於九十三年十月十二日上午九時五十分許，在臺中縣太
    平市○○路五二七號為警查獲，並扣得癸○○所有其供竊取汽車所用之螺絲起子
    一支及手套一個。另於九十三年十月十九日下午六時四十分許，在臺中縣豐原市
    ○○路五八二巷二號前為警查獲。
二、案經臺中縣警察局霧峰分局報請臺灣臺中地方法院檢察署檢察官偵查後，聲請以
    簡易判決處刑，並經臺中市警察局第三分局、臺中縣警察局霧峰分局、臺中縣警
    察局豐原分局、臺中市警察局第二分局、臺中市警察局第五分局、臺中縣警察局
    分別報請該署檢察官移請併案審理。
    理  由
一、訊據被告癸○○對於右揭於如附表所示之時間、地點連續竊盜之事實坦承不諱，
    並經被害人壬○○、卯○○、楊婷、子○○、己○○、寅○○、戊○○、庚○○、丙○○、辛○○、丁○○、丑○○、甲○○等人於警詢中指訴綦詳，復經證
    人即谷峰工業有限公司廠長蔡方傑、黎秋桔分別於警詢中證稱屬實，且有如附表
    所示被害人壬○○等人所立具之贓物認領保管單、贓物領回收據、證人蔡方傑、
    黎秋桔所立具之贓物領回收據、贓證物保管收據、查獲之贓物照片及車輛車牌失
    竊作業－查獲車輛認可資料等在卷可稽，復有扣案之機車鑰匙八支、一字型起子
    一支、螺絲起子一支及手套一個可資佐證，足認被告之自白與事實相符。本件事
    證已至臻明確，被告之犯行洵堪認定。
二、查扳手、螺絲起子均係金屬物品，在客觀上足以對人之身體、生命構成威脅，自
    屬兇器無誤。被告癸○○竊取如附表編號一至七、編號九至十二、編號十五所示
    被害人所有財物之犯行，核均係犯刑法第三百二十條第一項之普通竊盜罪；被告
    攜帶如附表編號八、十三所示足供兇器使用之扳手、一字型起子各一支，而先後
    竊取被害人戊○○所有之車牌二面、竊取被害人乙○○所有之機車一輛之犯行，
    核係各犯刑法第三百二十一條第一項第三款之攜帶兇器竊盜既遂罪；又被告攜帶
    如附表編號十四所示足供兇器使用之螺絲起子一支，竊取被害人丑○○所有之自
    用客貨車一輛之犯行，雖已著手竊盜行為之實施，惟尚未得手即為警查獲，其犯
    罪尚屬未遂，核其此部分所為，係犯刑法第三百二十一條第二項、第一項第三款
    之攜帶兇器竊盜未遂罪。被告前後多次普通竊盜、加重竊盜既遂及加重竊盜未遂
    之犯行，時間緊接，方法相同，觸犯構成要件相同之罪名，顯係基於概括犯意為
    之，為連續犯，依刑法第五十六條之規定，以一加重竊盜既遂罪論，並加重其刑
    。聲請簡易判決處刑意旨就移送併案審理部分（九十三年度偵字第五九八二號、
    九十三年度速偵字第三九四號、九十三年度速偵字第九八一號、九十三年度偵字
    第一九七八號、九十三年度偵字第一四一五五號、九十三年度偵字第一五五八
    六號、九十三年度偵字第一五六四四號、九十三年度偵字第一六四五八號、九十
    三年度偵字第一七八五六號、九十三年度偵字第一八四四二號），即右揭被告於
  如附表編號二至十五所示之竊盜犯行，雖未及併為聲請，惟本院認此部分與公訴
    人已聲請簡易判決處刑且經判決有罪部分（即如附表編號一所示之竊盜犯行）有
    連續犯之裁判上一罪關係，依審判不可分之原則，應為起訴效力所及，本院自得
    併予審理。原審予以論罪科刑，固非無見，惟原審既未及審酌前開被告經移送併
    辦部分之犯罪事實，容有未洽，檢察官就此部分提起上訴為有理由，自應由本院
    撤銷改判。爰審酌被告癸○○犯罪之動機、目的、手段、及被告正值青年，竟不
    思以己力賺取財物，連續為本件財產犯罪，對他人財產安全危害甚鉅，惡性非輕
    ，惟念及被告犯罪後坦認罪愆，頗具悔意，然犯罪後迄今仍未與告訴人及被害人
    等達成民事和解，取得諒解等一切情狀，量處如主文所示之刑，以資懲儆。至扣
    案之鑰匙八支、一字型起子一支、螺絲起子一支及手套一個，均為被告供犯罪所
    用之物，且屬被告所有，業據被告於本院審理時供承無訛，爰依刑法第三十八條
    第一項第二款宣告沒收；至被告供犯罪所用之扳手一支，因非屬被告所有之物，
    業據被告供承在卷，且未扣案，爰均不另宣告沒收，附此敘明。
三、按檢察官聲請以簡易判決處刑之案件，經法院認為有第四百五十一條之一第四項
    但書之情形者，應適用通常訴訟程序審判之，刑事訴訟法第四百五十二條定有明
    文；且對於簡易判決之上訴，準用刑事訴訟法第三編第一章及第二章之規定，管
    轄第二審之地方法院合議庭受理簡易判決上訴案件，應依通常程序審理。其認案
    件有刑訴法第四百五十二條之情形者，應撤銷原判決，逕依通常程序為第一審判
    決，法院辦理刑事訴訟簡易程序案件應行注意事項第十四項亦有規定。查本案審
    判中發現被告尚有其他具裁判上一罪即併案審理之犯罪事實，足認被告所犯之罪
    不合刑事訴訟法第四百四十九條所定得以簡易判決處刑之案件，且本院認定之犯
    罪事實顯然與檢察官據以求處罪刑之事實不符，而有刑事訴訟法第四百五十一條
    之一第四項但書第一款及第二款前段之情形，依前揭法律規定，原審乃屬誤用簡
    易處刑程序，應由本院合議庭逕依通常程序審理後，而為第一審之判決，檢察官
    或被告如不服本判決，仍得於法定上訴期間內，向管轄之第二審法院提起上訴，
    附此敘明。
據上論斷，依刑事訴訟法第四百五十五條之一第一項、第三項、第四百五十二條、第
四百五十一條之一第四項但書第一款、第二款前段、第三百六十九條第一項前段、第
三百六十四條、第二百九十九條第一項前段、刑法第五十六條、第三百二十一條第一
項第三款、第三十八條第一項第二款，判決如主文。
中      華      民      國    九十三    年     十一     月    二十五    日
                              臺灣臺中地方法院刑事第十一庭
                                    審判長法  官 林 源 森
                                          法  官 廖 慧 如
                                          法  官 王 世 華
右正本證明與原本無異。
如不服本判決，應於判決送達後十日內向本院提出上訴狀，上訴於臺灣高等法院臺中
分院( 須附繕本 )。
                                          書記官
中      華      民      國    九十三    年     十一     月    二十五    日
附錄本判決論罪科刑法條：
刑法第三百二十一條第一項：
犯竊盜罪而有左列情形之一者，處六月以上、五年以下有期徒刑：
一  於夜間侵入住宅或有人居住之建築物、船艦或隱匿其內而犯之者。
二  毀越門扇、牆垣或其他安全設備而犯之者。
三  攜帶兇器而犯之者。
四  結夥三人以上而犯之者。
五  乘火災、水災或其他災害之際而犯之者。
六  在車站或埠頭而犯之者。
附表：
┌──┬──────┬──────┬────┬───────┬─────┐
│編號│時        間│地        點│ 被害人 │竊盜之方法    │竊取之財物│
├──┼──────┼──────┼────┼───────┼─────┤
│一  │九十三年二月│臺中縣太平市│壬○○  │以自備鑰匙一支│車號ＣＣＢ│
│    │十五日下午四│宜昌路四六五│        │竊取（已扣案）│－八三七號│
│    │時三十分許  │巷內        │        │。            │重型機車一│
│    │            │            │        │              │輛        │
├──┼──────┼──────┼────┼───────┼─────┤
│二  │九十三年三月│臺中市東區復│卯○○  │以自備鑰匙一支│車號ＪＧＳ│
│    │十五日下午二│興路與振興路│（車主登│竊取（已扣案）│－三六五號│
│    │時許        │口旁空地    │記為賴太│。            │重型機車一│
│    │            │            │農）    │              │輛        │
├──┼──────┼──────┼────┼───────┼─────┤
│三  │九十三年四月│臺中市○○路│楊婷  │以自備鑰匙一支│車號ＲＯＳ│
│    │十九日上午八│與成功路口前│        │竊取（已扣案）│－八五三號│
│    │時許        │            │        │。            │輕型機車一│
│    │            │            │        │              │輛        │
├──┼──────┼──────┼────┼───────┼─────┤
│四  │九十三年四月│臺中縣大里市│谷峰工業│見該公司無人看│砂輪機一台│
│    │十九日上午八│大興街十八巷│有限公司│守，即入內徒手│          │
│    │時三十分許  │三十一號    │（代表人│竊取（侵入住居│          │
│    │            │            │蔡方傑）│罪部分未據告訴│          │
│    │            │            │        │）。          │          │
├──┼──────┼──────┼────┼───────┼─────┤
│五  │九十三年五月│臺中縣潭子鄉│子○○  │利用鑰匙插在車│車號ＩＷＷ│
│    │十五日下午六│中山路與潭富│（車主登│上未取下之際，│－八七八號│
│    │時許        │路口        │記為張春│竊取該機車。  │重型機車一│
│    │            │            │好）    │              │輛        │
│    │            │            │        │              │          │
│    │            │            │        │              │          │
│    │            │            │        │              │          │
├──┼──────┼──────┼────┼───────┼─────┤
│六  │九十三年六月│臺中縣大里市│己○○  │以自備鑰匙一支│車號ＪＱＷ│
│    │四日下午三時│新仁路三段九│        │竊取（已扣案）│－九四號│
│    │許          │八巷口      │        │。            │重型機車一│
│    │            │            │        │              │輛        │
├──┼──────┼──────┼────┼───────┼─────┤
│七  │九十三年六月│臺中縣豐原市│寅○○  │以自備鑰匙一支│車號ＭＹＳ│
│    │八日下午四時│水源路五九九│        │竊取（已扣案）│－三九號│
│    │許          │巷四號前    │        │。            │重型機車一│
│    │       │            │        │              │輛        │
├──┼──────┼──────┼────┼───────┼─────┤
│八  │九十三年六月│臺中縣大雅鄉│戊○○  │攜帶客觀上足以│車號ＪＣＲ│
│    │十日下午二時│神林南路一八│        │對人之生命、身│－五四三號│
│    │許          │七號前      │        │體構成威脅，足│重型機車牌│
│    │            │            │        │供兇器使用之扳│照一面    │
│    │            │            │        │手一支竊取（該│          │
│    │            │            │        │扳手係車主所有│          │
│    │            │            │        │）。          │          │
├──┼──────┼──────┼────┼───────┼─────┤
│九  │九十三年八月│臺中市○○路│庚○○  │以自備鑰匙一支│車號ＮＯＬ│
│    │六日上午八時│一八四之四號│        │竊取（已扣案）│－九八七號│
│    │許          │前          │        │。            │重型機車一│
│    │            │            │        │           │輛        │
├──┼──────┼──────┼────┼───────┼─────┤
│十  │九十三年八月│臺中縣潭子鄉│丙○○  │利用被害人鑰匙│車號ＫＤＱ│
│    │二十八日下午│豐興路與潭興│        │未取下之際    │－五二０號│
│    │二、三時許  │路口        │        │              │重型機車一│
│    │            │            │        │              │輛        │
├──┼──────┼──────┼────┼───────┼─────┤
│十一│九十三年九月│臺中縣大雅鄉│辛○○  │以自備鑰匙一支│車號ＫＣＨ│
│    │四日上午九時│神林南路某巷│        │竊取（已扣案）│－一五二號│
│    │許          │內          │        │。            │重型機車一│
│    │            │            │        │              │輛        │
├──┼──────┼──────┼────┼───────┼─────┤
│十二│九十三年九月│臺中縣神岡鄉│丁○○  │徒手竊取      │洗孔機一台│
│    │五日上午十時│岸裡村中山路│        │              │          │
│    │三十分許    │三八六號前  │        │              │          │
│    │            │            │        │              │          │
├──┼──────┼──────┼────┼───────┼─────┤
│十三│九十三年九月│臺中市東區大│乙○○（│攜帶其所有客觀│車號ＩＭＧ│
│    │十九日上午七│智路附近    │機車由黎│上足以對人之生│－七八八號│
│    │時許        │            │秋桔使用│命、身體構成威│重型機車一│
│    │            │            │）      │脅足供兇器使用│輛        │
│    │            │            │        │之一字型起子一│          │
│    │            │            │        │支，並以自備鑰│          │
│    │            │            │        │匙竊取（已扣案│          │
│    │            │            │        │）。          │          │
├──┼──────┼──────┼────┼───────┼─────┤
│十四│九十三年十月│臺中縣太平市│丑○○  │攜帶其所有客觀│車號ＯＨ－│
│    │十二日上午九│光興路五二七│        │上足以對人之生│二六０六號│
│    │時許        │號          │        │命、身體構成威│重型機車一│
│    │            │            │        │脅足供兇器使用│輛        │
│    │            │            │        │之螺絲起子一支│          │
│    │            │            │        │，欲撬開丑○○│          │
│    │            │            │        │所有之自用客貨│          │
│    │            │            │        │車前門鎖匙孔及│          │
│    │            │            │        │車窗縫（毀損部│          │
│    │            │            │        │分未據告訴），│          │
│    │            │            │        │方著手未尚未竊│          │
│    │            │            │        │得該車前，為被│          │
│    │            │            │        │害人發覺報警查│          │
│    │            │            │        │獲而未遂。    │          │
│    │            │            │        │              │          │
│ │            │            │        │              │          │
│    │            │            │        │              │          │
├──┼──────┼──────┼────┼───────┼─────┤
│十五│九十三年十月│臺中縣太平市│甲○○  │利用機車鑰匙未│車號ＩＭＧ│
│    │十六日下午一│長億六街長億│        │取下之際竊取該│－五八九號│
│    │時三十分許  │國中圍牆邊  │        │機車。        │重型機車一│
│    │            │            │        │              │輛        │
└──┴──────┴──────┴────┴───────┴─────┘
